---
title: STA403-1 第四次作业
author: 金科 201756010
output:
  
  html_document: default
  word_document: default
  pdf_document:
    includes:
      in_header: header.tex
    keep_tex: yes   
    latex_engine: xelatex
---

```{r setup, include=FALSE}
knitr::opts_chunk$set(echo = TRUE)
```

### 第七周任务：P208 第9题

使用Boston数据集，`dis`（到波士顿五个就业中心的加权平均距离）作为预测变量，`nox`（每十万分之一的氮氧化物颗粒浓度）作为响应变量

```{r boston library}
library(MASS)
library(boot)
library(splines)

dis <- Boston[, 'dis']
nox <- Boston[, 'nox']
```

（a）拟合三次多项式回归，输出回归结果并画出数据点及拟合曲线。

```{r boston poly}
fit_poly3 <- lm(nox ~ poly(dis, 3, raw = TRUE))
coef_poly3 <- summary(fit_poly3)$coef
row.names(coef_poly3)[2:4] <- 1:3

coef_poly3
```
```{r }
dis_rng <- range(Boston$dis)
dis_grid <- seq(dis_rng[1], dis_rng[2], 0.1)
pre_poly3 <- predict(fit_poly3, newdata = list(dis = dis_grid), se = TRUE)
pre_poly3_bdry <- cbind(pre_poly3$fit - 2 * pre_poly3$se.fit,
                        pre_poly3$fit + 2 * pre_poly3$se.fit)

# 绘图
par(mfrow = c(1, 1), mar = c(4.5, 4.5, 1, 1), oma = c(0, 0, 4, 0))
plot(dis, nox, xlim = dis_rng, cex = 0.5, col = "#a9a9a9a1")
title("Degree 3 Polynomial Fit")
lines(dis_grid, pre_poly3$fit, lwd = 2, col = "#2d2dda")
matlines(dis_grid, pre_poly3_bdry, lwd = 1, col = "#2d2dda", lty = 3)
```

（b）尝试不同阶数的多项式模型拟合数据

```{r boston compareModel}
rsslm <- function(n) {
  lm <- lm(nox ~ poly(dis, n, raw = TRUE))
  return(sum(lm$residuals^2))
}

rss <- sapply(1:10, rsslm)
plot(rss, type = "b", ylab = "RSS",
     xlab = "Polynomial Degrees",
     main = "Residual Sum of Squares")
```

（c）应用交叉验证误差或者其他方法选择合适的多项式模型拟合数据

```{r boston}
set.seed(1)
rsscv <- function(n) {
  glm <- glm(nox ~ poly(dis, n, raw = TRUE))
  return(cv.glm(glm, K = 10)$delta[1])
}

rss_cv <- sapply(1:10, rsscv)
plot(rss_cv, type = "b", ylab = "RSS",
     xlab = "Polynomial Degrees",
     main = "Residual Sum of Squares (10-fold CV)")
```

（d）拟合回归样条，输出自由度为4时候的结果，阐述选择结点的过程，画出拟合曲线

```{r boston splines}

```

（e）

```{r boston}

```

（f）

```{r boston}

```

### 第五周任务：P182 第8题

通过模拟数据集学习最优子集选择法

（a）使用`rnorm()`生成预测变量$X$和噪声向量$\varepsilon$。
```{r 1a}
set.seed(1)
x <- rnorm(100)
noise <- rnorm(100)
```

（b）依据以下模型产生长度为$n=100$的响应变量$Y$
$$
Y = \beta_0 + \beta_1X + \beta_2X^2 + \beta_3X^3 + \varepsilon
$$
其中，$\beta_0=9$、$\beta_1=2$、$\beta_2=5$和$\beta_3=13$是自己选的常数
```{r 1b}
y <- 9 + 2 * x + 5 * x^2 + 13 * x^3 + noise
plot(x, y, xlab = "X", ylab = "Y")
```


（c）使用最优子集选择法，从包含$X$、$X^2$到$X^{10}$的模型中根据$C_p$、BIC和调整R方选出最优……
```{R 1c, message=FALSE, warning=FALSE}
library(leaps)
library(ggplot2)
```
```{r }
# 数据准备
data <- data.frame(poly(x, 10, raw = T), y)

# 提取信息绘图
plotf <- function(result) {
  rstBest <- summary(result)
  pBestBIC <- ggplot(data.frame(M = 1:10, BIC = rstBest$bic), 
                     aes(x = M, y = BIC)) +
    geom_line() + geom_point() + 
    labs(x = NULL, y = NULL, title = "BIC") + 
    geom_point(aes(which.min(rstBest$bic), min(rstBest$bic)), 
               col="red", size=3)
  
  pBestAdjR <- ggplot(data.frame(M = 1:10, AdjR2 = rstBest$adjr2), 
                      aes(x = M, y = AdjR2)) + 
    geom_line() + geom_point() + 
    labs(x = NULL, y = NULL, title = "Adj R2") + 
    geom_point(aes(which.max(rstBest$adjr2), max(rstBest$adjr2)), 
               col="red", size=3)
  
  pBestCp <- ggplot(data.frame(M = 1:10, Cp = rstBest$cp),
                    aes(x = M, y = Cp)) + 
    geom_line()+ geom_point() + 
    labs(x = NULL, y = NULL, title = "Cp") + 
    geom_point(aes(which.min(rstBest$cp), min(rstBest$cp)), 
               col = "red", size = 3)
  
  cowplot::plot_grid(pBestCp, pBestBIC, pBestAdjR, ncol = 3)
}

```
```{r }
# 最优子集选择法
result_sub <- regsubsets(y ~ ., data = data, nvmax = 10)
plotf(result_sub)
```

如上图所示，综合三项评价指标，可以认为当加入的预测变量数量为4时模型最优，并计算此时各系数的估计值
```{r }
coef(result_sub, 4)
```

（d）使用向前逐步选择法和向后逐步选择法重复（c）中步骤，比较答案
```{r 1d}
# 向前逐步选择法
result_fwd <- regsubsets(y ~ ., data = data, nvmax = 10, method = "forward")
plotf(result_fwd)
```

```{r }
# 向后逐步选择法
result_bwd <- regsubsets(y ~ ., data = data, nvmax = 10, method = "backward")
plotf(result_bwd)
```
```{r }
coef(result_fwd, 4)
coef(result_bwd, 4)
```

向前逐步选择法与最优子集选择法的结果一致，向后逐步选择法将$X^5$项替换为了$X^9$，但是两者的系数均很小，可以认为对模型的影响微乎其微；其他参数与原模型系数非常接近。

（e）使用lasso拟合数据，使用交叉验证选择参数$\lambda$的值
```{r 1e, message=FALSE, warning=FALSE}
library(glmnet)
```
```{r }
grid <- 10^seq(-2, 2, length = 100)
data <- as.matrix(data)
result_lasso <- cv.glmnet(data[, -11], data[, 11], alpha = 1, lambda = grid)
plot(result_lasso)
```


```{r}
lambda_min <- result_lasso$lambda.min
lasso_coef <- predict(result_lasso, type = "coefficients", s = lambda_min)[1:10, ]
lasso_coef[lasso_coef != 0]
```
lasso回归剔除了$X^6$、$X^8$和$X^{10}$三项。
```{r }
lasso_coef[lasso_coef > 0.05]
```
不考虑变量系数远小于1的情况，lasso回归最终选择了$X$、$X^2$和$X^3$三项，与前述几种模型基本一致，且与原模型比较接近。

```{r}
names(result_lasso)
```

（f）现在依据模型$Y = \beta_0 + \beta_7X^7 + \varepsilon$产生响应变量$Y$，使用最优子集选择法和lasso

```{r 1f bestsub}
y <- 9 + 2.3 * x^7 + noise
data <- data.frame(poly(x, 10, raw = T), y)

# 最优子集选择法
result_sub <- regsubsets(y ~ ., data = data, nvmax = 10)
plotf(result_sub)
```
```{r 1f lasso}
# lasso
data <- as.matrix(data)
result_lasso <- cv.glmnet(data[, -11], data[, 11], alpha = 1, lambda = grid)
plot(result_lasso)
```
```{r }
# 最优子集选择法系数
coef <- lapply(c(1,2,4), function(x) coef(result_sub, x))

# lasso回归系数
lasso_min <- result_lasso$lambda.min
coef_lasso <- predict(result_lasso, type = "coefficients", s = lasso_min)[1:10,]
coef <- c(coef, list(coef_lasso[coef_lasso > 0.5]))

names(coef) <- c(paste("Best Subset Selection", 1:3), "Lasso")
```


```{r }
coef
```
Lasso回归和最优子集选择的BIC和调整R方准则虽然多加入了变量，但是这些无关变量的系数都很小，对模型影响也很小；最优子集选择法根据$C_p$准则选择出了与原模型一致的预测变量，且估计系数非常接近。

***

### 第五周任务：P182 第9题 预测申请人数

```{r 2a library, message=FALSE, warning=FALSE}
library(ISLR)
library(glmnet)
library(pls)
data = College
data$Private <- as.numeric(data$Private) - 1
```

（a）把数据集分割为训练集和测试集
```{r split data}
set.seed(1)
index <- sample(1:nrow(data), nrow(data)*0.7)

trainData <- data[index, ]
testData <- data[-index, ]
```

（b）拟合最小二乘模型，计算测试误差
```{r 2b OLS}
model_ols <- lm(Apps ~., data = trainData)
predict_ols <- predict(model_ols, newdata = testData)
mse_ols <- mean((testData$Apps - predict_ols)^2)

mse_ols
```

（c）拟合岭回归模型，使用交叉验证选择参数$\lambda$的值，计算测试误差
```{r 2c ridge}
trainMatrix <- as.matrix(trainData)
testMatrix <- as.matrix(testData)

set.seed(1)
model_ridge <- cv.glmnet(trainMatrix[, -2], trainMatrix[, 2], alpha = 0)
lambda <- model_ridge$lambda.min
predict_ridge <- predict(model_ridge, newx = testMatrix[, -2], s = lambda)
mse_ridge <- mean((testData$Apps - predict_ridge)^2)

cat("Ridge Regression", "\n MSE value: ", mse_ridge)
```

（d）拟合lasso模型，使用交叉验证选择参数$\lambda$的值，计算测试误差和非零系数估计值的个数
```{r 2d lasso}
set.seed(1)
model_lasso <- cv.glmnet(trainMatrix[, -2], trainMatrix[, 2], alpha = 1)
lambda <- model_lasso$lambda.min
predict_lasso <- predict(model_lasso, newx = testMatrix[, -2], s = lambda)
coef_lasso <- predict(model_lasso, s = lambda, type = "coefficients")[, 1]
coef_lasso <- coef_lasso[coef_lasso != 0]
mse_lasso <- mean((testData$Apps - predict_lasso)^2)


cat("Lasso Model", "\n MSE value: ", mse_lasso, 
    "\n num of coef: ", length(coef_lasso))
```

（e）拟合PCR模型，使用交叉验证选择参数M的值，计算测试误差和交叉验证选择的M

```{r 2e PCR}
set.seed(1)
model_pcr <- pcr(Apps ~., data = trainData, scale = T, validation = "CV")
validationplot(model_pcr, val.type = "MSEP")
```

```{r}
predict_pcr <- predict(model_pcr, testData, ncomp = 16)
mse_pcr <- mean((testData$Apps - predict_pcr)^2)

cat("PCR", "\n M: ", 16, 
    "\n MSE value: ", mse_pcr)
```

（f）拟合PLS模型，使用交叉验证选择参数M的值，计算测试误差和交叉验证选择的M

```{r 2f pls}
set.seed(1)
model_pls <- plsr(Apps ~., data = trainData, scale = T, validation = "CV")
validationplot(model_pls, val.type = "MSEP")
```

```{r}
predict_pls <- predict(model_pls, testData, ncomp = 11 )
mse_pls <- mean((testData$Apps - predict_pls)^2)

cat("PCR", "\n M: ", 11, 
    "\n MSE value: ", mse_pls)
```

（g）
```{r 2g combine}
# 合并MSE结果
mse <- c(mse_ols, mse_ridge, mse_lasso, mse_pcr, mse_pls)
names(mse) <- c("OLS", "Ridge", "Lasso", "PCR", "PLS")
barplot(mse, main = "Mean Square Error")
```
```{r}
# 计算R方
r2fun <- function(predicts) {
    y <- testData$Apps
    return  (1 - mean((y - predicts)^2) / mean((y - mean(y))^2))
}

R_2 <- c(r2fun(predict_ols), r2fun(predict_ridge), r2fun(predict_lasso), 
         r2fun(predict_pcr), r2fun(predict_pls))
names(R_2) <- c("OLS", "Ridge", "Lasso", "PCR", "PLS")

cat("\n R Square: \n", R_2, 
    "\n\n MSE: \n", mse)
```


各个模型的R方都达到了90%以上，说明对申请人数的预测情况较好；从测试集的均方误差来看，模型之间的差别并不太大，其中PCR/PLS作为能够优化OLS的降维方法，其泛化误差并没有得到明显的降低，而采用增加正则化惩罚项的两个模型的优化效果比较明显，尤其是岭回归。














