---
title: STA403-1 第六次作业
author: 金科 201756010
output:
  
  html_document: default
  word_document: default
  pdf_document:
    includes:
      in_header: header.tex
    keep_tex: yes   
    latex_engine: xelatex
---

```{r setup, include=FALSE}
knitr::opts_chunk$set(echo = TRUE)
```

### 第十一周：P256第3题

用一个小型数据集构造来探索最大间隔分类器。

```{r }
data <- data.frame(X1 = c(3, 2, 4, 1, 2, 4, 4), 
                   X2 = c(4, 2, 4, 4, 1, 3, 1), 
                   Y = factor(c(1, 1, 1, 1, 2, 2, 2), 
                              labels = c("Red", "Blue")))
data
```

（a）在p=2维空间中，有n=7个观测。每个观测都有对应的类别标签。画出所有的观测。

```{r message=FALSE, warning=FALSE}
library(ggplot2)
```

```{r }
(ggplot(data = data, 
       aes(x = X1, y = X2, colour = Y)) 
 + geom_text(aes(y = X2 - 0.1, label = Y), colour = "black", size = 3) 
 + geom_point())
```

（b）画出最优分割超平面，并且给出超平面的式子。

最优分割超平面在观测#2、#3和#5、#6之间，即$(2,2),(4,4)$和$(2,1),(4,3)$，得到直线
$$
0.5 - X_1 + X_2 = 0
$$

```{r }
(ggplot(data = data, 
       aes(x = X1, y = X2, colour = Y)) 
 + geom_text(aes(y = X2 - 0.1, label = Y), colour = "black", size = 3) 
 + geom_point()
 + geom_abline(intercept = -0.5, slope = 1))
```

（c）如果$0.5 - X_1 + X_2 > 0$，则把观测归为红色类，否则为蓝色类。

（d）指出最大间隔超平面的间隔

```{r }
(ggplot(data = data, 
       aes(x = X1, y = X2, colour = Y)) 
 + geom_text(aes(y = X2 - 0.1, label = Y), colour = "black", size = 3) 
 + geom_point()
 + geom_abline(intercept = -0.5, slope = 1)
 + geom_abline(intercept = -1, slope = 1, lty = 2)
 + geom_abline(intercept = 0, slope = 1, lty = 2))
```

（e）指出最大间隔分类器的支持向量。

$$(2,\,2),\quad(4,\,4),\quad(2,\,1),\quad(4,\,3)$$

```{r }
(ggplot(data = data, 
       aes(x = X1, y = X2, colour = Y)) 
 + geom_text(aes(y = X2 - 0.1, label = Y), colour = "black", size = 3) 
 + geom_point()
 + geom_abline(intercept = -0.5, slope = 1)
 + geom_abline(intercept = -1, slope = 1, lty = 2)
 + geom_abline(intercept = 0, slope = 1, lty = 2)
 + geom_point(aes(x = 2, y = 2), shape = 13, color = "black", size = 10)
 + geom_point(aes(x = 4, y = 4), shape = 13, color = "black", size = 10)
 + geom_point(aes(x = 2, y = 1), shape = 13, color = "black", size = 10)
 + geom_point(aes(x = 4, y = 3), shape = 13, color = "black", size = 10))
```

（f）观测#7的轻微移动仍然在最大间隔分类器之外，因此不会对超平面产生影响。

（g）如图灰色的线就不是最优的分割超平面，$0.8 - X_1 + X_2 = 0$

```{r }
(ggplot(data = data, 
       aes(x = X1, y = X2, colour = Y)) 
 + geom_text(aes(y = X2 - 0.1, label = Y), colour = "black", size = 3) 
 + geom_point()
 + geom_abline(intercept = -0.5, slope = 1)
 + geom_abline(intercept = -0.8, slope = 1, color = "gray"))
```

（h）如图，加上该额外观测点后就不能再被一个超平面分割。
```{r }
(ggplot(data = data, 
       aes(x = X1, y = X2, colour = Y)) 
 + geom_text(aes(y = X2 - 0.1, label = Y), colour = "black", size = 3) 
 + geom_point()
 + geom_abline(intercept = -0.5, slope = 1)
 + geom_point(aes(x = 2, y = 3), color = "blue", size = 5))
```

### 第十二周：p257第7题

```{r message=FALSE, warning=FALSE}
library(ISLR)
data = Auto
```

（a）创建二分变量
```{r }
level <- data$mpg > median(data$mpg)
data$mpglevel = as.factor(level)
```

（b）使用支持向量分类器拟合数据，采用不同的`cost`值
```{r message=FALSE, warning=FALSE}
library(e1071)
```
```{r }
set.seed(1)
model_svm_linear = tune(svm, mpglevel ~ ., 
                data = data, kernel = "linear", 
                ranges = list(cost = c(0.01, 0.1, 1, 5, 10, 100)))
summary(model_svm_linear)
```

从10折交叉验证的验证误差结果可以看出，`cost`为1时最佳。

（c）重复（b），使用径向核函数和多项式核函数的SVM，`gamma`、`degree`和`cost`分别取不同的值
```{r }
# 径向核函数SVM

set.seed(1)
model_svm_radial = tune(svm, mpglevel ~ ., 
                data = data, kernel = "radial", 
                ranges = list(cost = c(0.1, 1, 5, 10), 
                              gamma = c(0.01, 0.1, 1, 5, 10, 100)))

summary(model_svm_radial)
```

使用径向核函数时，十折交叉验证结果最优的参数为`cost`$=10$和`gamma`$=0.01$；

```{r }
# 多项式核函数SVM

set.seed(1)
model_svm_poly = tune(svm, mpglevel ~ ., 
                data = data, kernel = "polynomial", 
                ranges = list(cost = c(0.1, 1, 5, 10), 
                              degree = c(2, 3, 4)))

summary(model_svm_poly)
```

使用多项式核函数时，十折交叉验证结果最优的参数为`cost`$=10$和`degree`$=2$。

（d）画一些图说明结论

```{r }
svm_linear = svm(mpglevel ~ ., data = data, 
                 kernel = "linear", cost = 1)

svm_poly = svm(mpglevel ~ ., data = data, 
               kernel = "polynomial", cost = 10, degree = 2)

svm_radial = svm(mpglevel ~ ., data = data, 
                 kernel = "radial", cost = 10, gamma = 0.01)
```
```{r }
name <- names(data)[!(names(data) %in% c("mpg", "mpglevel", "name"))]

(sapply(name, function(x) {
    plot(svm_linear, data, as.formula(paste("mpg ~ ", x, sep = "")))
}))
```
```{r }
(sapply(name, function(x) {
    plot(svm_poly, data, as.formula(paste("mpg ~ ", x, sep = "")))
}))
```
```{r }
(sapply(name, function(x) {
    plot(svm_radial, data, as.formula(paste("mpg ~ ", x, sep = "")))
}))
```











