---
title: STA403-1 第四次作业
author: 金科 201756010
output:
  
  html_document: default
  word_document: default
  pdf_document:
    includes:
      in_header: header.tex
    keep_tex: yes   
    latex_engine: xelatex
---

```{r setup, include=FALSE}
knitr::opts_chunk$set(echo = TRUE)
```

### 第七周任务：P208 第9题

使用Boston数据集，`dis`（到波士顿五个就业中心的加权平均距离）作为预测变量，
`nox`（每十万分之一的氮氧化物颗粒浓度）作为响应变量

```{r boston library}
library(MASS)
library(boot)
library(splines)

dis <- Boston[, "dis"]
nox <- Boston[, "nox"]
```

（a）拟合三次多项式回归，输出回归结果并画出数据点及拟合曲线。

```{r boston poly}
fit_poly3 <- lm(nox ~ poly(dis, 3, raw = TRUE))
coef_poly3 <- summary(fit_poly3)$coef
row.names(coef_poly3)[2:4] <- 1:3

coef_poly3
```
```{r }
dis_rng <- range(Boston$dis)
dis_grid <- seq(dis_rng[1], dis_rng[2], 0.1)
pre_poly3 <- predict(fit_poly3, newdata = list(dis = dis_grid), se = TRUE)
pre_poly3_bdry <- cbind(pre_poly3$fit - 2 * pre_poly3$se.fit,
                        pre_poly3$fit + 2 * pre_poly3$se.fit)

# 绘图
par(mfrow = c(1, 1), mar = c(4.5, 4.5, 1, 1), oma = c(0, 0, 4, 0))
plot(dis, nox, xlim = dis_rng, cex = 0.5, col = "#a9a9a9a1")
title("Degree 3 Polynomial Fit")
lines(dis_grid, pre_poly3$fit, lwd = 2, col = "#2d2dda")
matlines(dis_grid, pre_poly3_bdry, lwd = 1, col = "#2d2dda", lty = 3)
```

（b）尝试不同阶数的多项式模型拟合数据

```{r boston compareModel}
rsslm <- function(n) {
  lm <- lm(nox ~ poly(dis, n, raw = TRUE))
  return(sum(lm$residuals^2))
}

rss <- sapply(1:10, rsslm)
plot(1:10, rss, type = "b", ylab = "RSS",
     xlab = "Polynomial Degrees",
     main = "Residual Sum of Squares")
```

（c）应用交叉验证误差或者其他方法选择合适的多项式模型拟合数据

```{r boston}
rsscv <- function(n) {
  set.seed(1)
  glm <- glm(nox ~ poly(dis, n, raw = TRUE))
  return(cv.glm(data.frame(nox = nox, dis = dis), glm, K = 10)$delta[1])
}

rss_cv <- sapply(1:10, rsscv)
plot(rss_cv, type = "b", ylab = "RSS",
     xlab = "Polynomial Degrees",
     main = "Residual Sum of Squares (10-fold CV)")
```

（d）拟合回归样条，输出自由度为4时候的结果，阐述选择结点的过程，画出拟合曲线

```{r boston splines, warning=FALSE}
# 细分结点进行交叉验证
fit_splines_cv <- function(x) {
  set.seed(1)
  fit <- glm(nox ~ bs(dis, knots = x))
  return(cv.glm(data.frame(nox = nox, dis = dis), fit, K = 10)$delta[1])
}
rss_splines_cv <- sapply(dis_grid, fit_splines_cv)

# 为了便于展示，排除RSS特别大的情况
flag <- rss_splines_cv < 0.004
plot(dis_grid[flag], rss_splines_cv[flag],
     type = "b", xlab = "Knots", ylab = "RSS",
     main = "RSS (10-fold CV; single knot)")
```

使用不同结点对应的模型误差如图所示，曲线存在两个极小值，分别在2和8附近，但是由于2附近的样本点屈指可数，容易产生过拟合，于是采用8附近的极小值作为结点

```{r }
# 找到最优结点
knot <- (dis_grid[dis_grid > 4])[which.min(rss_splines_cv[dis_grid > 4])]
sprintf("The best knot is %f", knot)

# 拟合模型并展示结果
plot_splines <- function(model, grid = dis_grid,
                         color0 = "#a9a9a9a1",
                         color1 = "#2d2dda") {
  model <- predict(fit_splines, newdata = list(dis = grid), se = TRUE)
  plot(dis, nox, col = color0)
  lines(grid, model$fit, lwd = 2, col = color1)
  lines(grid, model$fit + 2 * model$se, lty = "dashed", col = color1)
  lines(grid, model$fit - 2 * model$se, lty = "dashed", col = color1)
}

fit_splines <- lm(nox ~ bs(dis, knots = knot))
plot_splines(fit_splines)
```

（e）尝试一组不同的自由度拟合回归样条

```{r boston e, warning=FALSE}
# 自由度为7
fit <- lm(nox ~ bs(dis, df = 7))
plot_splines(fit)

# 自由度为10
fit <- lm(nox ~ bs(dis, df = 10))
plot_splines(fit)

# 画出RSS
rss_splines_degree <- function(n) {
  lm <- lm(nox ~ bs(dis, df = n))
  return(sum(lm$residuals^2))
}

rss <- sapply(4:10, rss_splines_degree)
plot(4:10, rss, type = "b", ylab = "RSS",
     xlab = "Degrees of Freedom of Cubic Spline",
     main = "Residual Sum of Squares")
```

（f）应用交叉验证误差或者其他方法选择合适的回归样条模型的自由度

```{r boston f, warning=FALSE}
# 使用十折交叉验证
rss_splines_degree_cv <- function(n) {
  set.seed(1)
  glm <- glm(nox ~ bs(dis, df = n))
  return(cv.glm(data.frame(nox = nox, dis = dis), glm, K = 10)$delta[1])
}
rss <- sapply(4:10, rss_splines_degree_cv)
plot(4:10, rss, type = "b", ylab = "RSS",
     xlab = "Degrees of Freedom of Cubic Spline",
     main = "Residual Sum of Squares (10-fold CV)")
```

如图所示，经过十折交叉验证可知，对于该回归样条模型自由度为5相对比较合适。

