---
title: STA403-1 第一次作业
author: 金科 201756010
output:
  
  word_document: default
  html_document: default
  pdf_document:
    includes:
      in_header: header.tex
    keep_tex: yes   
    latex_engine: xelatex
---

```{r setup, include=FALSE}
knitr::opts_chunk$set(echo = TRUE)
```

### 第一周任务：P38 第8题

(a) 用`read.csv()`函数将该数据读进R，将载入的数据命名为`college`
```{r 1a}
college <- read.csv("ISLR_data/College.csv", header = T)
```

(b) 用`fix()`函数观察数据
```{r 1b1}
rownames(college) = college[, 1]
fix(college)
```

`row.names`不是数据列，而是每个记录的名字
```{r }
college = college[, -1]
fix(college)
```

(c) 汇总统计信息
```{r 1c}
summary(college)
```

对前十列变量生成散点图矩阵
```{r }
pairs(college[, 1:10], col = "blue")
```

生成`Outstate`和`Private`变量的沿边箱线图
```{r }
plot(college$Private, college$Outstate, 
     xlab = "Private", ylab = "Outstate", 
     main = "Boxplots of Outstate v.s. Private") 
```

排名在前10%顶尖高中的情况分组创建新变量
```{r }
Elite = rep("No", nrow(college))  # 初始化Elite变量
Elite[college$Top10perc > 50] = "Yes"  # 根据要求分组
Elite = as.factor(Elite)  # 转换为因子型
college = data.frame(college, Elite)  # 合并生成新的数据框
summary(Elite)
```
```{r }
plot(college$Elite, college$Outstate, 
     xlab = "Elite", ylab = "Outstate", 
     main = "Boxplots of Outstate v.s. Elite")
```

直方图
```{r message=FALSE}
attach(college)
par(mfrow = c(2,2))
hist(F.Undergrad, breaks = 50, col = "gray"，main = "F.Undergrad")
hist(Books, breaks = 50, col = "gray", main = "Books")
hist(Expend, breaks = 50, col = "gray", main = "Expend")
hist(Grad.Rate, breaks = 50, col = "gray", main = "Grad.Rate")
```

继续探索数据可以发现，**MIT**校园里有着最多的来自前10%顶尖高中的学生，**卡泽诺维亚学院**的毕业率最高。
```{r }
row.names(college)[which.max(Top10perc)]
row.names(college)[which.max(Grad.Rate)]
```

***

### 第二周任务：P87 第15题

(a) 简单回归
```{r 2, message=FALSE}
library(MASS)
```
```{r a}
lmp <- function(x) {
    lm <- lm(Boston$crim ~ x)
    f <- summary(lm)$fstatistic
    p <- pf(f[1],f[2],f[3], lower.tail=F)
    names(p) <- NULL
    return(p)
}

results <- apply(Boston[, -1], 2, lmp)
names(results) <- paste(names(Boston)[1], 
                        names(Boston)[2:14], 
                        sep = " ~ ")
results[results>=0.00001]
```

由结果可以看出，除了`chas`以外，其他预测变量与人均犯罪率`crim`的模型都非常显著（$P-Value<0.00001$）。

(b) 多元回归
```{r b}
lm <- lm(crim ~., data = Boston)
summary(lm)
```

如上结果所示，在0.05的显著性水平下，变量`zn`、`dis`、`rad`、`black`、`medv`可以拒绝零假设$H_0: \beta_j = 0$。

(c)
```{r c}
# 简单回归系数
coef_1 <- apply(Boston[, -1], 2, 
                function(x){coefficients(lm(Boston$crim~x))[2]})
# 多元回归系数
coef_2 <- coefficients(lm)
coef_2 <- as.data.frame(coef_2)[-1,]

# 合并数据框
coef <- data.frame(coef_1, coef_2)
```

绘制散点图，比较回归系数
```{r warning=FALSE}
library(ggplot2)

p1 <- ggplot(coef, aes(x = coef_1, y = coef_2)) + 
    geom_abline(intercept = 0, slope = 1) + 
    geom_text(aes(0, -3.5, label = "y = x")) + 
    geom_vline(xintercept = 0, color = "blue") + 
    geom_hline(yintercept = 0, color = "blue") +
    geom_point(color = "red") + 
    geom_text(aes(y = coef_2 + .5, label = names(Boston)[-1])) + 
    labs(x = "Simple Linear Models", 
         y = "Multiple Linear Model",
         title = "Coefficients", 
         subtitle = "")

p2 <- ggplot(coef[-4,], aes(x = coef_1, y = coef_2)) + 
    geom_abline(intercept = 0, slope = 1) + 
    geom_text(aes(0, -.75, label = "y = x")) + 
    geom_vline(xintercept = 0, color = "blue") + 
    geom_hline(yintercept = 0, color = "blue") +
    geom_point(color = "red") + 
    geom_text(aes(y = coef_2 + .1, label = names(Boston)[c(-1,-5)])) + 
    labs(x = "Simple Linear Models", 
         y = "Multiple Linear Model", 
         title = "Coefficients", 
         subtitle =  "without 'nox'")

# 合并显示
cowplot::plot_grid(p1, p2)
```

左图可以看出，变量`nox`在两种模型中的回归系数相距甚远；如右图，变量`rm`、`indus`和`ptratio`位于二、四象限，说明在两个模型中它们的回归系数正负符号不同，拟合情况相差较大。

(d) 对每个预测变量**分别**进行多项式回归
```{r d}
coefp <- function (x) {
    lm <- lm(Boston$crim ~ x+I(x^2)+I(x^3))
    cf <- summary(lm)$coefficients
    return(cf[-1,4])
}
res_ploy <- apply(Boston[, -1], 2, coefp)
res_ploy_dataframe <- as.data.frame(res_ploy)
t(res_ploy_dataframe)
```

回归结果表明，响应变量与预测变量存在非线性关系，尤其在变量`zn`、`indus`、`nox`、`dis`、`ptratio`、`medv`上比较明显。



